【裁判字號】    99,上易,195
【裁判日期】    990201
【裁判案由】    賭博
【裁判全文】
臺灣高等法院臺中分院刑事判決         99年度上易字第195號
上  訴  人  臺灣南投地方法院檢察署檢察官
被      告  丙○○
            甲○○
            乙○○
上列上訴人因被告等賭博案件，不服臺灣南投地方法院98年度易
字第297號中華民國98年12月31日第一審判決（起訴案號：臺灣
南投地方法院檢察署98年度偵字第2366號），提起上訴，本院判
決如下：
    主  文
上訴駁回。
    理  由
一、依刑事訴訟法第350條、第361條、第362條、第367條規定，
    不服地方法院之第一審判決而上訴者，須提出上訴書狀，並
    應敘述具體理由，為上訴必備之程式；其所提出之書狀未敘
    述上訴理由，或僅曾以言詞陳述上訴理由者，均應於上訴期
    間屆滿後二十日內補提理由書於第一審法院。第一審法院經
    形式審查，認逾期未補提上訴理由者，應定期間先命補正；
    逾期未補正者，為上訴不合法律上之程式，應以裁定駁回。
    倘已提出上訴理由，但所提非屬具體理由者，則由第二審法
    院以上訴不合法律上之程式，判決駁回。而所謂具體理由，
    必係依據卷內既有訴訟資料或提出新事證，指摘或表明第一
    審判決有何採證認事、用法或量刑等足以影響判決本旨之不
    當或違法，而構成應予撤銷之具體事由，始克當之（例如：
    依憑證據法則具體指出所採證據何以不具證據能力，或依憑
    卷證資料，明確指出所為證據證明力之判斷如何違背經驗、
    論理法則）；倘僅泛言原判決認定事實錯誤、違背法令、量
    刑失之過重或輕縱，而未依上揭意旨指出具體事由，或形式
    上雖已指出具體事由，然該事由縱使屬實，亦不足以認為原
    判決有何不當或違法者（例如：對不具有調查必要性之證據
    ，法院未依聲請調查亦未說明理由，或援用證據不當，但除
    去該證據仍應為同一事實之認定），皆難謂係具體理由，俾
    與第二審上訴制度旨在請求第二審法院撤銷、變更第一審不
    當或違法之判決，以實現個案救濟之立法目的相契合，並節
    制濫行上訴（最高法院97年度臺上字第892號判決意旨可資
    參照）。又理由是否具體，則屬第二審法院審查之範圍，不
    在命補正之列，亦即上訴書狀已記載理由，並有具體之敘述
    時，其上訴既屬合法，第二審法院固應就其理由之是否可取
    ，為實體之審理及判斷；如認其上訴書狀雖記載理由，但並
    未具體敘述時，則無須再命補正，可逕認其上訴不合法，以
    判決駁回之（此有最高法院97年度臺上字第1281號判決意旨
    可參）。
二、檢察官不服原審判決提起上訴，其上訴書所載理由，係以：
    證人林春生於第2次接受警詢時已經證稱：事先說好有贏錢
    的人要給屋主，金額不一定等語；被告乙○○亦自承林春生
    曾於民國98年3月13日交付新臺幣（下同）2,000元予其等語
    。雖證人林春生於第1次接受警詢時即表示其對如何抽頭不
    清楚；然於第2次接受警詢時仍證稱：事實上他們如何抽頭
    我也不確定，因為當天精神亢奮，於賭局後對當時的情形都
    記憶模糊等語。然證人林春生係於98年3月22日凌晨1時30分
    至2時第1次接受警詢，第2次則於同年月28日下午3時16分至
    57 分接受警詢，依常理證人林春生第1次接受警詢係於正常
    人睡眠時間，其意識應較不清楚，所做陳述較不清晰，第2
    次警詢則係於正常作息時間陳述，其所做陳述應較清晰，應
    屬可採；證人林春生於第2次接受警詢既證稱：被告等有抽
    頭情事；殊難以證人林春生事後迴護之詞及被告3人卸責之
    詞，即為被告3人無罪之判決
三、經查，原審業已敘明證人林春生於二次警詢時，均自承其對
    賭博時之情形已記憶模糊，復無法詳細陳述抽頭之方式，是
    其陳稱被告3人有與其他參與賭博之人約定抽頭方式一節，
    已有可疑，且證人林春生於原審審理時亦證述：其於98年3
    月13日交付予被告乙○○之2,000元，係因其贏錢而自願交
    予被告乙○○2,000元吃紅，無人表示贏錢時要給乙○○抽
    頭，沒有規定要抽頭，亦未見到其他人給乙○○抽頭等語（
    見原審卷第43、79頁）。是以，尚難僅以證人林春生前後不
    一致之證言，且對於細節含糊不清之第1次警詢陳述：事先
    說好有贏錢的人要給屋主，金額不一定云云，即可擬制推論
    被告丙○○、甲○○、乙○○有與其他參與賭博之人，如證
    人林春生等人約定收取抽頭金以營利之情事。檢察官所提之
    上訴理由，業經原審於判決書中詳敘其調查、取捨證據之結
    果及憑以認定犯罪事實之心證理由，所為論斷，俱有卷存證
    據資料可資覆按，並無採證或認定事實違背經驗法則或論理
    法則，或其他違背法令之情形，從形式上觀察，原審判決尚
    無不當或違法之情形存在。上訴意旨經核係置原判決所為明
    白論斷於不顧，仍持已為原判決指駁說明之陳詞再事爭辯，
    難認符合首揭之上訴具體理由。
四、綜上所述，本院依形式上觀察認原審判決認事用法並無違法
    或不當之處，檢察官上訴理由並未依據卷內既有訴訟資料或
    提出新事證，指摘或表明第一審判決有何採證認事、用法或
    量刑等足以影響判決本旨之不當或違法，而構成應予撤銷之
    具體事由，自非屬得上訴第二審之具體理由。依上揭法律規
    定及判決意旨，檢察官提起之第二審上訴不合法律上程式，
    爰不經言詞辯論，判決駁回上訴。
據上論斷，應依刑事訴訟法第367條前段、第372條，判決如主文
。
中    華    民    國    99    年    2     月    1     日
            刑事第十二庭  審判長法  官  康  應  龍
                                法  官  黃  家  慧
                                法  官  楊  真  明
上列正本證明與原本無異。
不得上訴。
                                書記官  李  淑  芬
中    華    民    國    99    年    2     月    1     日


司法院資訊處製作；財團法人民間司法改革基金會備份。
